

## Contact



### Tél

06.52.80.26.44

#### **Email**

basile08@hotmail.fr

### Addresse

Strasbourg

### **Github**

github.com/baku67

# **Compétences**

- **PHP** (POO, Symfony)
- Javascript
- HTML5
- CSS3
- SQL
- Design Pattern MVC
- BDD: MCD

## **Outils**

VScode, Git, Teams, Figma, Looping, Photoshop/Pixlr, FileZilla, Laragon/PhpMyAdmin, HeidiSQL, WSL2

# Langues

Anglais (B2)
Allemand (notions)

# Loisirs

Plongé/Photographie sous-marine, dessin/retouches, scoutisme

# **Basile** Kuntz

## Développeur web en formation

Passionné par les métiers du développement web, je cherche à mettre à profit mes compétences au sein d'une entreprise dans le cadre d'un stage professionnel (15 mai - 21 juillet 2023). Je dispose déjà d'une expérience de 2 ans dans le domaine.

# **Experience**

Q 2020 - 2022

Europe Tech Group - Haguenau

### **Analyste programmeur**

Développement et maintenance d'outils de gestion pour des sociétés de portage salarial (Interface client/administrateur, participation à une migration BDD Microsoft Navision vers Business Central, Hotline, publications de sites, etc...)

2019-2020

Centre sociaux-culturel l'Escale

## Médiateur numérique pour l'accès aux droits

Service civique effectué au "Pôle Insertion" du CSC l'Escale situé dans le quartier de la cité de l'III.

Accueil et accompagnement des usagers à l'usage de l'outil informatique dans un but de recherche d'emploi. Permanences ouvertes, communications sur les réseaux et mailing, "Formation" continue d'un petit groupes d'usagers sélectionnés.

## **Formations**

Q 2023 (En cours)

Élan Formation Strasbourg

## Titre "Développeur web et web mobile"

Formation sur les langages HTML5, CSS3, Javascript, et principalement PHP (Orienté objet). Framework Symfony.

2020 - 2022

CCi Campus Strasbourg

## BTS SIO option SLAM (en alternance)

BTS "Services informatiques aux organisations", option "Solutions logicielles et Applications Métiers". Apprentissage des langages Javascript et PHP, cours de cybersécurité. Formation en Alternance chez Europ Tech Group.

## **Projets**

- O Portfolio: https://www.portfolio.basilek.ovh
- O BlackJackJo: https://www.blackjackjo.com (développé en autonomie sur mon temp libre)